---
title: "Lista 1"
author: "Ana Luiza Campos, Guilherme Augusto, Vitória Barbosa"
date: "03-19-2025"
format: 
  html: 
    code-fold: true
    theme: 
      light: [pulse,custom.css] # Tema modo claro
      dark: [cyborg,custom.css] # Tema modo escuro
output-dir: docs
title-block-banner: true 
---

```{r,echo= F, include= F }
source("Lista 01.R")
```

## **Introdução**

Nessa tarefa, tem-se como estudo uma seleção de 15917 imóveis da cidade de New York usados como Airbnb, com dados como: tipo de imóvel, preço da diária, mínimo de noites, número de reviews, nota, número de quartos, número de camas, etc. A partir desse, nota-se que a maioria dos anúncios Airbnb são de casas inteiras, muitas das quais são alugadas durante todo o ano – perturbando a habitação e as comunidades. Dessa forma, objetiva-se analisar as estatísticas dos dados `r (nrow(dados))` e seus impactos.

## Base de dados

Foram analisados os seguintes dados:

```{r,echo=F, include=T}
str(dados)
```

## Resumo da estatística descritiva dos dados

Uma amostra aleatória com 2000 imóveis foi obtida através do comando `set.seed(utf8ToInt("K"))`, sendo utilizada como “semente” a letra "K". Com isso, podemos comparar os resumos descritivos da base de dados e da amostra. Nota-se que tendências do dataframe *dados* se mantém na amostra, como o fato do aluguel do apartamento/casa inteiro ser a maioria das modalidades e Manhattan ser o principal grupo de bairros. O que deixa claro que a amostra, mesmo sendo aleatória, ainda reflete a influência dessas variáveis de destaque. Além disso, percebe-se que, nos resultados da amostra, o valor mínimo da diaria é superior ao visto no dataframe *dados*,o que pode revelar a escolha de bairros mais bem localizados e, portanto, com diárias mais caras.

Ademais, vê-se que a amostra retirou alguns dados que eram muito discrepantes, como: no dataframe principal, um imóvel teve 10.000 diárias sendo que a mediana se encontrava em 129 e um imóvel teve 2485 reviews sendo que a sua mediana era 18. Enquanto na amostra, o valor máximo de diárias foi 4129 com mediana 128 e o máximo de reviews foi 1942, sendo a mediana 20. As duas observações trazem uma verdade:  os valores mais baixos são a maioria nessas variáveis, uma vez que a mediana é o valor que se encontra exatamente no meio dos dados.


```{r,echo=F, include=T}
#| label: summary_dados
#| tbl-cap: Resumo das Variáveis do Dataframe Dados

knitr::kable(summary(dados), row.names = FALSE)

```


```{r,echo=F, include=T}
#| label: summary_amostra
#| tbl-cap: Resumo das variáveis da amostra coletada aleatoriamente

knitr::kable(summary(amostra), row.names = FALSE)

```

##

Assim, a comprovação da hipótese traçada apenas com a estrutura dos dataframes se mantém na amostra, ficando ainda mais aparente quando se nota que os valores relativos da quantidade de casas por grupo de bairro são similares, dando mais uma evidência de que a amostra aleatória converge para a população. A teoria de que Manhattan é destaque entre os demais grupos é dada por sua frequência acumulada nos dois dataframes, uma vez que a diferença entre frequências acumuladas entre ele e seu antecessor é a mais acentuada. Além disso, evidencia-se que as regiões de Staten Island e Bronx precisam de mais investimentos em hotelaria e turismo, pois poucos imóveis se encontram nesse grupos de bairro.

Com base na tabela de frequência de cada tipo de imovel, é perceptível que o site Airbnb oferta mais casas/apartamentos e quartos privativos do que hotéis e quartos compartilhados. Cerca de 99% são casas/apartamentos ou quartos privados que estão pra alugar no site.

# Número de imóveis em cada grupo de bairro

```{r,echo=F, include=T}
print('Base de dados')
#| label: grupob
#| tbl-cap: Grupos de Bairro

knitr::kable(df_grpbairro, row.names = FALSE)

```


```{r,echo=F, include=T}

print('Amostra')
#| label: grupoa
#| tbl-cap: Grupos de Bairro - Amostra

knitr::kable(df_grpb, row.names = FALSE)

```

## Frequência de cada tipo de imóvel

```{r,echo=F, include=T}
print('Base de dados')
#| label: tipimov
#| tbl-cap: Tipo de Imóvel - Dados

knitr::kable(df_tipo, row.names = FALSE)
```

```{r,echo=F, include=T}

print('Amostra')
#| label: tipoamostra
#| tbl-cap: Tipo de Imóvel - Amostra

knitr::kable(df_tp, row.names = FALSE)

```
##

Por fim, analisando o histograma da quantidade de diárias que os imoveis foram alugados no dataframe original, percebe-se que 97% dos imóveis tiveram menos que 667 diárias. Pela amostra, vê-se que cerca de 92% dos imóveis tiveram menos de 350 diárias. Com a redução da porcentagem, acompanhada da quantidade de diárias, acentua-se a ideia de que amostra tirou os valores discrepantes do database, obtendo uma confiabilidade maior nos resultados.


## Tabela Diária

```{r,echo=F, include=T}
print('Base de dados')
#| label: tabledados
#| tbl-cap: Tabela Diária - Dados
#| 
knitr::kable(tab_diaria_dados, row.names = FALSE)


print('Amostra')
#| label: tableamostra
#| tbl-cap: Tabela Diária - Amostra
#| 
knitr::kable(tab_diaria_amostra, row.names = FALSE)


```

## Histograma Diária

```{r,echo=F, warning=FALSE, include=T}
print('Base de dados')
hist(dados$diaria,breaks = classes_dados,right = F, axes = F,
     freq= T,labels = T , ylim = c(0,17000), col = "darkslategray4")
axis(1,classes_dados)
axis(2,seq(0,17000,by=1700))
box()

print('Amostra')
hist(amostra$diaria,breaks = classes_amostra,right = F, axes = F,
     freq=T,labels = T , ylim = c(0,2000), col = "darkslategray4")
axis(1,classes_amostra)
axis(2,seq(0,2000,by=200))
box()
```
