---
title: "Análise de Dados I" # -----> Título
author: "Ana Luiza Campos, Guilherme Augusto, Vitória Barbosa" # -----> Autoria
date: "2025-03-20" # -----> Data de publicação
date-format: short # -----> Formato de data curto: dd/mm/aaaa
lang: pt # -----> Linguagem: português
format: 
  html: 
    code-fold: true
    theme: 
      light: [pulse,custom.css] # Tema modo claro
      dark: [cyborg,custom.css] # Tema modo escuro
title-block-banner: true # -----> Estilo de banner no topo do documento
---

```{r}
#| echo: false
load(file="Lista 1 - DS.RData")
```

# **Lista 01:**

Nessa tarefa, tem-se como estudo uma seleção de 15917 imóveis da cidade de New York usados como Airbnb, com dados como: tipo de imóvel, preço da diária, mínimo de noites, número de reviews, nota, número de quartos, número de camas, etc. A partir desse,nota-se que a maioria dos anúncios Airbnb são de casas inteiras, muitas das quais são alugadas durante todo o ano – perturbando a habitação e as comunidades. Dessa forma, objetiva-se analisar as estatísticas dos dados disponibilizados e seus impactos.

Abaixo, tem-se a estrutura dos dados

```{r}
#| label: Estrutura de Dados
#| echo: false
#| tbl-cap: Estrutura do Dataframe.

knitr::kable(str(dados), row.names = FALSE)
```

Após selecionar de forma aleatória uma amostra com 2000 casos do dataframe dados, utilizou-se como “semente” o identificador do nosso grupo: K. Tudo isso com o objetivo de comparar os resultados do Dataframe original com uma amostra de casos aleatórios.

```{r}
#| echo: false
#| label: summary_dados
#| tbl-cap: Resumo das Variáveis do Dataframe Dados

knitr::kable(summary(dados), row.names = FALSE)
```

```{r}
#| echo: false
#| label: summary_amostra
#| tbl-cap: Resumo das variáveis da amostra coletada aleatoriamente

knitr::kable(summary(amostra), row.names = FALSE)
```
